最高法院刑事判決　　　　　　一○○年度台上字第三七九三號
上　訴　人　馮俊逸
上列上訴人因違反槍砲彈藥刀械管制條例案件，不服台灣高等法
院中華民國一○○年四月二十六日第二審判決（九十九年度上訴
字第三四三七號，起訴案號：台灣新竹地方法院檢察署九十三年
度偵字第六二五五號），提起上訴，本院判決如下：
    主  文
上訴駁回。
    理  由
按刑事訴訟法第三百七十七條規定，上訴於第三審法院，非以判
決違背法令為理由，不得為之。是提起第三審上訴，應以原判決
違背法令為理由，係屬法定要件。如果上訴理由書狀並未依據卷
內訴訟資料，具體指摘原判決不適用何種法則或如何適用不當，
或所指摘原判決違法情事，顯與法律規定得為第三審上訴理由之
違法情形，不相適合時，均應認其上訴為違背法律上之程式，予
以駁回。本件上訴人馮俊逸上訴意旨略稱：莊智傑及上訴人於警
詢、偵查中均供稱本件扣案槍、彈，係由馮憲章交給莊智傑，莊
智傑再交給上訴人等語，原判決認定係上訴人直接自鄭興傳處無
償取得，其所認定之事實顯與所採用之證據不相適合，自有證據
上理由矛盾之違法。又莊智傑自馮憲章處收受上述槍、彈，隨後
交付予上訴人，再將之藏放在其與上訴人同住之台北縣萬里鄉○
○○路一二一巷三十八之三號三樓（改制前）居處，則莊智傑應
知上訴人持有扣案槍、彈，則上訴人出門如未攜帶槍、彈，即由
莊智傑保管，是客觀上該槍、彈應係由上訴人與莊智傑共同持有
，自應論以上訴人共同非法持有槍、彈罪。乃原判決竟認上訴人
係單獨持有，其適用法則亦有違誤等語。
惟查證據之取捨、證據證明力之判斷，以及事實有無之認定，屬
事實審法院之職權，苟其取捨判斷與認定，並不違背論理法則及
經驗法則，即不容任意指為違法，而執為適法之第三審上訴理由
。本件原判決認定上訴人有其事實欄所載犯行，係依憑上訴人之
自白，證人莊智傑於警詢、偵查與另案第一審（即第一審法院九
十四年度訴字第三七０號莊智傑違反槍砲彈藥刀械管制條例案）
之證詞，以及卷附內政部警政署刑事警察局民國九十三年十二月
八日刑鑑字第０九三０二四三六九八號槍彈鑑定書、自願受搜索
同意書、搜索扣押筆錄、扣押物品目錄表，暨扣案以色列ＩＭＩ
廠製941FBL型口徑9mm制式半自動手槍一支（槍枝管制編號00000
00000 號）、制式子彈十八顆等證據資料，予以綜合判斷，認上
訴人犯行堪以認定。並指駁、說明上訴人辯稱：伊將槍枝藏在腋
下，警方逮捕時並未搜索到槍枝，伊事後於警車上始主動向警方
坦承身上藏有槍枝，故應符合自首規定云云，並無足取；扣案上
開制式槍、彈何以具有殺傷力等由甚詳。又以核上訴人所為，係
犯槍砲彈藥刀械管制條例第七條第四項之未經許可持有手槍罪及
同條例第十二條第四項之未經許可持有子彈罪，依想像競合犯規
定，從情節較重之未經許可持有手槍罪處斷，於法定刑度內酌情
量處其刑，併為相關從刑之諭知。已詳其所憑證據及認定之理
由，所為論斷均有卷存證據資料可資覆按。上訴意旨雖指摘原判
決違法，然按供述證據，前後雖稍有差異或矛盾，事實審法院非
不可本於經驗法則，斟酌其他情形，作合理之比較，定其取捨，
倘僅就其中之一部分認為真實，予以採取，亦非法所不許。莊智
傑於警詢、偵查中及上訴人於警詢雖均供稱扣案槍、彈，係由馮
憲章交予莊智傑保管，嗣再由莊智傑轉交上訴人持有等情，然原
審依憑上訴人於第一審、原審時供稱：該槍、彈係伊於九十三年
十月間某日，在台北市○○○路○段接近永吉國小附近某不詳公
寓內，自鄭興傳處無償取得而執有之，並陸續將該槍、彈藏放在
與莊智傑一起居住之台北縣萬里鄉○○○路一二一巷三十八之三
號三樓之居所、台北市○○○路不知情之徐源鴻住處之鐵皮屋內
，而與馮憲章無關等語，及莊智傑於另案第一審時供稱：扣案槍
、彈是上訴人所持有，伊不知道該槍、彈是否係馮憲章所有，亦
未曾幫馮憲章保管過扣案槍、彈等語，並參酌警方係在上訴人持
有中而查獲扣案槍、彈等節，因而認定扣案槍、彈係上訴人自鄭
興傳處無償取得而持有之等情，已說明本於調查所得心證，分別
定其取捨而為事實判斷之理由。所為論斷，核無違背論理法則及
證據法則，自屬原審採證認事職權之適法行使，不容任意指為違
法。原判決未採用上訴意旨所指上訴人、莊智傑於警詢、偵查中
所為之上述陳述，即係捨棄該部分供證，縱未於理由中明取捨
之依據，亦與原判決結果無關，自不得執此為上訴第三審之合法
理由。又原判決認定上訴人自鄭興傳處取得扣案槍、彈後，將之
藏放在與莊智傑共同居住之台北縣萬里鄉○○○路一二一巷三十
八之三號三樓之居所等情，並未認定莊智傑於上訴人未攜帶該槍
、彈外出時，有代上訴人保管該槍、彈之情事，此為原審採證認
事之合法職權行使，不得任意指摘為違法。上訴意旨置原判決之
論於不顧，徒為事實上之爭辯，難謂已符合首揭法定上訴要件
，其上訴違背法律上之程式，應予駁回。
據上論結，應依刑事訴訟法第三百九十五條前段，判決如主文。
中    華    民    國  一○○  年    七    月   十四   日
                      最高法院刑事第十庭
                          審判長法官  賴  忠  星  
                                法官  呂  丹  玉  
                                法官  吳      燦  
                                法官  蔡  名  曜  
                                法官  葉  麗  霞  
本件正本證明與原本無異
                                      書  記  官  
中    華    民    國  一○○  年    七    月   十九   日
                                                      K